---
title: "巨量資料分析報告"
author: "王姿文、林易霆、康益豪、張維翰"
date: "2019年4月29日"
output: html_document
---
```{r setup, include=F}
knitr::opts_chunk$set(echo = T)
library(stringi)
library(knitr)
library(kableExtra)
kbl <- read.csv(file = "C:/Users/Wesley/Desktop/Table-of-variables.csv")
```


###**壹、資料名稱與來源**
\
* **資料名稱：**Fuel Economy Data 
\
* **資料來源：**https://catalog.data.gov/dataset/fuel-economy-data?fbclid=IwAR18KBv7OoXeY-zyu8JAMnI2tuKJqtT9AQHDm3YKeEaKZNp8u8gxQzFA6WA

###**貳、資料原始研究目的與問題**
\
* **資料背景：**燃油經濟性數據是在Ann Arbor, Michigan環境保護局的國家車輛和燃料排放實驗室進行的車輛測試以及由EPA(美國國家環境保護局)監督的車輛製造商的結果。 
\
* **原始目的：**觀察型資料收集各車輛之數據並儲存於政府網站中。

###**參、資料變數**
\
* **原始資料：**本報告的原始資料共有83個變數。然而原始資料為一個混亂的資料集( Messy Data )，因為資料中出現部分欄的變數與我們所要研究的反應變數無關，且許多變數遺失值過高，這使得我們無法精確的區分變量以及觀察值的關聯，因此我們決定初步的整理變數資料使其成為整齊的資料集( Tidy Data )。  
\
* **變數說明：**整理後的資料集共有34個變數，包含25個連續型變數和9個類別變數，表1為各變數的說明。

\newpage  
```{r tablevar, echo = F}
knitr::kable(
  kbl[1:17,],
  caption = "表1. Table of Variables"
) %>%
  kable_styling()
```

###**肆、研究問題**
\
* **Prediction:**希望藉由本資料去預測youSaveSpend(5年省下的油錢)變數。 



