---
title: "巨量資料分析報告"
author: "410473074王姿文、410473002林易霆、410473014康益豪、410478016張維翰"
date: "2019年4月29日"
output: html_document
---
```{r setup, include=F}
knitr::opts_chunk$set(echo = T)
library(stringi)
library(knitr)
library(kableExtra)
kbl <- read.csv(file = "Table of variables.csv")
```


## **壹、資料名稱與來源**
\

* **資料名稱：**  Fuel Economy Data   
\  

* **資料來源：**  
https://catalog.data.gov/dataset/fuel-economy-data?fbclid=IwAR18KBv7OoXeY-zyu8JAMnI2tuKJqtT9AQHDm3YKeEaKZNp8u8gxQzFA6WA

-------------------------------------------------

## **貳、資料原始研究目的與問題**
\  

* **資料背景：**  
本資料的燃油經濟數據包含車輛測試結果以及車款的相關資訊。其中車輛測試是由`Ann Arbor, Michigan`環境保護局的國家車輛和燃料排放實驗室所進行，而車款的相關資訊則是由`EPA`(美國國家環境保護局)向車輛製造商蒐集車款所得出的相關資料結果。此資料集包含`1984` ~ 迄今的車款資料。
\  

* **原始目的：**將各車輛之數據收集後，整理成一個資料集，並儲存於政府網站中。

-------------------------------------------------


## **參、資料變數**
\  

* **原始資料：**  
    本報告的原始資料共有`83`個變數。原始資料為一個雜亂的資料集( `Messy Data` )，因為資料中出現部分欄的變數與我們所要研究的反應變數無關，且許多變數遺失值過高，這使得我們無法精確的區分變量以及觀察值的關聯，因此我們決定初步的整理變數資料使其成為整齊的資料集( `Tidy Data` )。  
\  

* **變數說明：**  
整理後的資料集共有`34`個變數，包含`25`個連續型變數和`9`個類別型變數，表`1`為各變數的說明。

\newpage  
```{r tablevar, echo = F}
knitr::kable(
  kbl[1:17,],
  caption = "表1. Table of Variables"
) %>%
  kable_styling()
```

-------------------------------------------------

## **肆、研究問題**
\  

* **Prediction:**  
希望藉由本資料去預測`youSaveSpend`變數(`5`年省下的油錢)。 

* **Contrast**  
將車款分為日系、美系、歐系車款，並以此作為分組依據，再分別進行`youSaveSpend`變數(`5`年省下的油錢)的預測。最後比對不同體系的車款有無不同之處。